【裁判字號】    98,訴,1695
【裁判日期】    991018
【裁判案由】    違反毒品危害防制條例
【裁判全文】
臺灣臺南地方法院刑事判決              98年度訴字第1695號
公  訴  人  臺灣臺南地方法院檢察署檢察官
被      告  乙○○
                      巡防總局東部地區巡防局81大隊）
指定辯護人  本院公設辯護人余訓格
上列被告因違反毒品危害防制條例案件，經檢察官提起公訴（98
年度少連偵字第69號、70號），本院判決如下：
    主  文
乙○○共同成年人利用少年販賣第三級毒品，共伍罪，各處如附
表所示之刑。應執行有期徒刑貳年拾月，扣案之愷他命（驗後淨
重共計參仟肆佰柒拾伍點捌伍公克）均沒收銷燬之，行動電話壹
支（門號0000000000號，含SIM卡壹張）、夾鏈袋捌
包、小型電子秤壹個均沒收，販賣毒品所得之財物新臺幣貳仟伍
佰元沒收，如全部或一部不能沒收時，以其財產抵償之。
    事  實
一、乙○○明知愷他命係毒品危害防制條例第2條第2項第3款所
    明定之第三級毒品，仍與甲○○（已死亡，業經本院判決不
    受理）基於販賣第三級毒品之犯意聯絡，以乙○○持用之門
    號0000000000號行動電話為聯絡工具，並由甲○○將愷他命
    寄藏於少年A1（80年8月20日生，A1涉嫌違反毒品危害防制
    條例部分由本院少年法庭審理）住所，如附表所示之購買者
    撥打電話與乙○○連絡，乙○○將在A1住所存放之愷他命送
    交購買者之後，將購買者給付之價金交給甲○○，而共同為
    如附表所示之販賣愷他命犯行。嗣因少年A1之母於住所內發
    現疑似愷他命之物並報警處理，經警於98年8月6日上午10時
    45 分許，在少年A1住處扣得愷他命（含袋重總計3513公克
    ，驗後淨重共計3475.85公克）及夾鏈袋8包與小型電子秤1
    個等物，始循線查悉上情，並扣得乙○○持用之易利信手機
    （型號：K530i，內含0000000000號行動電話門號卡）1支。
二、案經台南市警察局報請臺灣臺南地方法院檢察署檢察官偵查
    起訴。
    理  由
一、程序事項：按被告以外之人於審判外之言詞或書面陳述，除
    法律有規定者外，不得作為證據；又被告以外之人於審判外
    之陳述，雖不符合同法第159條之1至第159條之4之規定，但
    經當事人於審判程序同意作為證據，法院審酌該言詞陳述或
    書面陳述作成時之情況，認為適當者，亦得為證據。當事人
    、代理人或辯護人於法院調查證據時，知有第159條第1項不
    得為證據之情形，而未於言詞辯論終結前聲明異議者，視為
    有前項之同意，刑事訴訟法第159條第1項及第159 條之5分
    別定有明文。本件證人之供述及非供述之證據，均未經被告
    乙○○及辯護人於本件言詞辯論終結前爭執其證據能力，本
    院審酌前開證據之作成，並無不當或顯不可信之情況，依首
    揭法條規定，均有證據能力。
二、訊據被告乙○○迭於警詢、偵查即本院審理時坦承上開犯行
    ，且與證人即共犯甲○○、證人A1、姜莉婷、林昶伸於警詢
    及偵查中之證述情節相符，並有雙向通聯記錄1份在卷可按
    ，及扣案之愷他命（含袋重總計3513公克，驗後淨重共計
    3475.85公克）、夾鏈袋8包、小型電子秤1個、乙○○持用
    之易利信手機（型號：K530i，內含門號0000000000號行動
    電話SIM卡1張）1支扣案可佐，另扣案之毒品確實為愷他命
    ，亦有內政部警政署刑事警察局98年9月8日刑鑑字第098011
    6212號鑑定書1份（見98年度少連偵字第69號卷第73至75頁
    ）附卷可參。足認被告自白與事實相符，堪信為真實，被告
    犯行已堪認定，應予依法論科。
三、核被告乙○○所為，係涉犯毒品危害防制條例第4條第3項之
    販賣第三級毒品罪。被告與甲○○具有犯意聯絡及行為分擔
    ，應論以共同正犯。被告所為如附表所載5次販賣第三級毒
    品行為，犯意各別，行為互殊，應予分論併罰。被告於偵查
    中及審判中均自白犯行，依毒品危害防制條例第17條第2項
    之規定，應予減輕其刑。又被告為成年人，利用案發時未滿
    18歲之少年A1藏放扣案之愷他命，應依兒童及少年福利法第
    70條第1項之規定加重其刑，並先加後減之。爰審酌被告未
    有任何犯罪前科紀錄，素行良好、犯罪之動機、目的、販賣
    毒品對人身健康及社會治安之影響程度甚鉅、於犯後迭於警
    詢、偵查及本院審理中坦承犯行等一切情狀，分別量處如主
    文所示之刑，以資懲儆，並定其應執行之刑。扣案之愷他命
    （含袋重總計3513公克，驗後淨重共計3475.85公克）為第
    三級毒品，應依毒品危害防制條例第18條第1項前段之規定
    沒收銷燬。另被告販賣毒品所得共計新臺幣2,500元（分別
    如附表編號1至5所示），為被告販賣毒品犯罪所得之財物，
    雖未扣案，仍應依毒品危害防制條例第19條第1項規定宣告
    沒收，如全部或一部不能沒收時，以其財產抵償之。扣案之
    門號0000-000000號行動電話，為被告所有供其販毒所用之
    財物，應依毒品危害防制條例第19條第1項規定宣告沒收。
    扣案之夾鍊袋8包及小磅秤1台均供被告販賣毒品所用之物，
    且為被告及共犯甲○○所有，均依刑法第38條第1項第2款之
    規定沒收之。
據上論斷，應依刑事訴訟法第第299條第1項前段，毒品危害防制
條例第4條第3項、第17條第2項、第18條第1項前段、第19條第1
項，刑法第11條、第28條、第38條第1項第2款、第51條第5款，
判決如主文。
本案經檢察官丙○○到庭執行職務。
中    華    民    國    99    年    10    月    18    日
                  刑事第四庭  審判長  法  官  鄧希賢
                                      法  官  卓穎毓
                                      法  官  高如宜
上正本證明與原本無異。
如不服本判決，應於判決送達後10日內，向本院提出上訴狀。
                                      書記官  陳慧玲
中    華    民    國    99    年    10    月    19    日
附錄所犯法條：
毒品危害防制條例第4條
製造、運輸、販賣第一級毒品者，處死刑或無期徒刑；處無期徒
刑者，得併科新臺幣2千萬元以下罰金。
製造、運輸、販賣第二級毒品者，處無期徒刑或7年以上有期徒
刑，得併科新臺幣1千萬元以下罰金。
製造、運輸、販賣第三級毒品者，處5年以上有期徒刑，得併科
新臺幣7百萬元以下罰金。
製造、運輸、販賣第四級毒品者，處3年以上10年以下有期徒刑
，得併科新臺幣3百萬元以下罰金。
製造、運輸、販賣專供製造或施用毒品之器具者，處1年以上7年
以下有期徒刑，得併科新臺幣1百萬元以下罰金。
前五項之未遂犯罰之。
附表：被告販賣愷他命之行為一覽表
 ┌───┬──────┬───────┬──────┬────────┐
 │編號  │購買者      │犯罪時間及地點│販賣之毒品種│主文            │
 │      │            │              │類及價格（新│                │
 │      │            │              │台幣）      │                │
 ├───┼──────┼───────┼──────┼────────┤
 │  1   │林昶伸      │98年5月11日凌 │愷他命300元 │乙○○共同成年人│
 │      │            │晨4時39分許， │            │利用少年販賣第三│
 │      │            │臺南市○○路  │            │級毒品，處有期徒│
 │      │            │與西門路口    │            │刑貳年捌月，扣案│
 │      │            │              │            │之愷他命（驗後淨│
 │      │            │              │            │重共計參仟肆佰柒│
 │      │            │              │            │拾伍點捌伍公克）│
 │      │            │              │            │均沒收銷燬之，行│
 │      │            │              │            │動電話壹支（門號│
 │      │            │              │            │00000000│
 │      │            │              │            │六０號，含SIM卡 │
 │      │            │              │            │壹張）、夾鏈袋捌│
 │      │            │              │            │包、小型電子秤壹│
 │      │            │              │            │個均沒收，販賣毒│
 │      │            │              │            │品所得之財物新臺│
 │      │            │              │            │幣參佰元沒收，如│
 │      │            │              │            │全部或一部不能沒│
 │      │            │              │            │收時，以其財產抵│
 │      │            │              │            │償之。          │
 ├───┼──────┼───────┼──────┼────────┤
 │  2   │林昶伸      │98年7月17日凌 │愷他命700元 │乙○○共同成年人│
 │      │            │晨3時59分許， │            │利用少年販賣第三│
 │      │            │臺南市○○路與│            │級毒品，處有期徒│
 │      │            │西門路口      │            │刑貳年捌月，扣案│
 │      │            │              │            │之愷他命（驗後淨│
 │      │            │              │            │重共計參仟肆佰柒│
 │      │            │              │            │拾伍點捌伍公克）│
 │      │            │              │            │均沒收銷燬之，行│
 │      │            │              │            │動電話壹支（門號│
 │      │            │              │            │00000000│
 │      │            │              │            │六０號，含SIM卡 │
 │      │            │              │            │壹張）、夾鏈袋捌│
 │      │            │              │            │包、小型電子秤壹│
 │      │            │              │            │個均沒收，販賣毒│
 │      │            │              │            │品所得之財物新臺│
 │      │            │              │            │幣柒佰元沒收，如│
 │      │            │              │            │全部或一部不能沒│
 │      │            │              │            │收時，以其財產抵│
 │      │            │              │            │償之。          │
 ├───┼──────┼───────┼──────┼────────┤
 │  3   │林昶伸      │98年7月18日凌 │愷他命300元 │乙○○共同成年人│
 │      │            │晨1時34分許， │            │利用少年販賣第三│
 │      │            │臺南市○○路與│            │級毒品，處有期徒│
 │      │            │西門路口      │            │刑貳年捌月，扣案│
 │      │            │              │            │之愷他命（驗後淨│
 │      │            │              │            │重共計參仟肆佰柒│
 │      │            │              │            │拾伍點捌伍公克）│
 │      │            │              │            │均沒收銷燬之，行│
 │      │            │              │            │動電話壹支（門號│
 │      │            │              │            │00000000│
 │      │            │              │            │六０號，含SIM卡 │
 │      │            │              │            │壹張）、夾鏈袋捌│
 │      │            │              │            │包、小型電子秤壹│
 │      │            │              │            │個均沒收，販賣毒│
 │      │            │              │            │品所得之財物新臺│
 │      │            │              │            │幣參佰元沒收，如│
 │      │            │              │            │全部或一部不能沒│
 │      │            │              │            │收時，以其財產抵│
 │      │            │              │            │償之。          │
 ├───┼──────┼───────┼──────┼────────┤
 │  4   │姜莉婷      │98年8月1日凌晨│愷他命800元 │乙○○共同成年人│
 │      │            │0時22分許，臺 │            │利用少年販賣第三│
 │      │            │南市○○○路與│            │級毒品，處有期徒│
 │      │            │民權路口臺南大│            │刑貳年捌月，扣案│
 │      │            │舞廳後門      │            │之愷他命（驗後淨│
 │      │            │              │            │重共計參仟肆佰柒│
 │      │            │              │            │拾伍點捌伍公克）│
 │      │            │              │            │均沒收銷燬之，行│
 │      │            │              │            │動電話壹支（門號│
 │      │            │              │            │00000000│
 │      │            │              │            │六０號，含SIM卡 │
 │      │            │              │            │壹張）、夾鏈袋捌│
 │      │            │              │            │包、小型電子秤壹│
 │      │            │              │            │個均沒收，販賣毒│
 │      │            │              │            │品所得之財物新臺│
 │      │            │              │            │幣捌佰元沒收，如│
 │      │            │              │            │全部或一部不能沒│
 │      │            │              │            │收時，以其財產抵│
 │      │            │              │            │償之。          │
 ├───┼──────┼───────┼──────┼────────┤
 │  5   │姜莉婷      │98年8月1日凌晨│愷他命400元 │乙○○共同成年人│
 │      │            │0時33分許，臺 │            │利用少年販賣第三│
 │      │            │南市○○○路與│            │級毒品，處有期徒│
 │      │            │民權路口臺南大│            │刑貳年捌月，扣案│
 │      │            │舞廳後門      │            │之愷他命（驗後淨│
 │      │            │              │            │重共計參仟肆佰柒│
 │      │            │              │            │拾伍點捌伍公克）│
 │      │            │              │            │均沒收銷燬之，行│
 │      │            │              │            │動電話壹支（門號│
 │      │            │              │            │00000000│
 │      │            │              │            │六０號，含SIM卡 │
 │      │            │              │            │壹張）、夾鏈袋捌│
 │      │            │              │            │包、小型電子秤壹│
 │      │            │              │            │個均沒收，販賣毒│
 │      │            │              │            │品所得之財物新臺│
 │      │            │              │            │幣肆佰元沒收，如│
 │      │            │              │            │全部或一部不能沒│
 │      │            │              │            │收時，以其財產抵│
 │      │            │              │            │償之。          │
 └───┴──────┴───────┴──────┴────────┘


司法院資訊處製作；財團法人民間司法改革基金會備份。
